臺灣高等法院刑事裁定
108年度上更一字第88號
上  訴  人  
即  被  告  林耀宗  




                      指定送達處所：桃園市○○區○○街0                                      0巷0弄00號
指定辯護人  林傳欽律師
上  訴  人  
即  被  告  呂祥雄  



指定辯護人  本院公設辯護人陳德仁
上列上訴人即被告等因違反臺灣地區與大陸地區人民關係條例等
案件，本院裁定如下：
    主  文
林耀宗、呂祥雄均自民國一百零九年一月十日起，限制出境、出
海捌月。
    理  由
一、按「被告犯罪嫌疑重大，而有下列各款情形之一者，必要時
    檢察官或法官得逕行限制出境、出海。但所犯係最重本刑為
    拘役或專科罰金之案件，不得逕行限制之：一、無一定之住
    、居所者。二、有相當理由足認有逃亡之虞者。三、有相當
    理由足認有湮滅、偽造、變造證據或勾串共犯或證人之虞者
    。」「審判中限制出境、出海每次不得逾8月，犯最重本刑
    為有期徒刑10年以下之罪者，累計不得逾5年；其餘之罪，
    累計不得逾10年。」民國108年5月24日修正通過，同年6月1
    9日公布，並於同年12月19日生效施行之刑事訴訟法第93條
    之2第1項、第93條之3第2項後段分別定有明文。又「中華民
    國一百零八年五月二十四日修正通過之刑事訴訟法施行前，
    偵查或審判中經限制出境、出海者，應於生效施行之日起二
    個月內，依刑事訴訟法第八章之一規定重為處分，逾期未重
    為處分者，原處分失其效力。」「依前項規定重為處分者，
    期間依刑事訴訟法第九十三條之三之規定重新起算。但犯最
    重本刑為有期徒刑十年以下之罪者，審判中之限制出境、出
    海期間，連同原處分期間併計不得逾五年。」刑事訴訟法施
    行法第7條之11第2項、第3項亦有所規定。
二、查上訴人即被告林耀宗、呂祥雄均因違反臺灣地區與大陸地
    區人民關係條例等案件，經臺灣新北地方法院105年訴字第 
    808號、第1110號判決（下稱原判決），分別判處被告林耀
    宗共同犯臺灣地區與大陸地區人民關係條例第79條第2項之
    意圖營利使大陸地區人民非法進入臺灣地區罪共3罪，各處
    有期徒刑3年4月、3年2月、3年3月，定應執行有期徒刑3年6
    月；被告呂祥雄共同犯臺灣地區與大陸地區人民關係條例第
    79條第2項之意圖營利使大陸地區人民非法進入臺灣地區罪
    共3罪，各處有期徒刑3年2月、3年、3年1月，定應執行有期
    徒刑3年4月。嗣經本院107年上訴字第1610號判決撤銷原判
    決上開部分，分別判處被告林耀宗共同犯臺灣地區與大陸地
    區人民關係條例第79條第2項之意圖營利使大陸地區人民非
    法進入臺灣地區罪共2罪，各均處有期徒刑3年4月，定應執
    行有期徒刑3年5月；被告呂祥雄共同犯臺灣地區與大陸地區
    人民關係條例第79條第2項之意圖營利使大陸地區人民非法
    進入臺灣地區罪共2罪，各均處有期徒刑3年2月，定應執行
    有期徒刑3年3月。案經最高法院以108年度台上字第1921號
    判決撤銷本院107年上訴字第1610號判決，發回更審，現由
    本院108年度上更一字第88號審理中。又被告林耀宗所犯上
    開罪行，前經臺灣新北地方法院105年12月23日以新北院霞
    刑莊105訴1110字第074166號函為限制出境、出海處分；被
    告呂祥雄所犯上開罪行，前經臺灣新北地方法院105年4月15
    日以新北院霞刑齊105偵聲91字第014628號函為限制出境、
    出海處分，此有臺灣新北地方法院上開函文在卷可佐，是依
    首揭說明，本院應於限制出境新制施行即108年12月19日起
    二個月內，依法重為處分。
三、本院於108年12月26日準備程序中聽取檢察官、被告林耀宗
    及其辯護人、被告呂祥雄之辯護人之意見後（被告呂祥雄未
    到庭，故無法聽取其意見），認被告二人所涉犯上開臺灣地
    區與大陸地區人民關係條例等案件，犯罪嫌疑確實重大，並
    有原判決所引各該證據在卷可佐。且被告二人所涉犯臺灣地
    區與大陸地區人民關係條例第79條第2項之意圖營利使大陸
    地區人民非法進入臺灣地區罪，屬最重本刑10年以下有期徒
    刑之罪，且經原審法院各判處罪刑後，各定應執行刑為有期
    徒刑3年5月、3年3月在案，可預期判決或執行之刑度既重，
    則妨礙審判程序進行或規避刑罰執行之可能性增加（參見司
    法院大法官解釋第665號意旨），良以重罪常伴有逃亡之高
    度可能性，此乃趨吉避凶、脫免刑責、不甘受罰之基本人性
    ，自有相當理由足認有逃亡之虞，符合前引刑事訴訟法第93
    條之2第1項第2款所定要件。本院經權衡被告人權保障及公
    共利益之維護，暨檢察官、被告林耀宗、被告二人之辯護人
    之意見後，認依目前第二審繫屬中之訴訟進度，仍有繼續對
    被告二人施以限制出境、出海此一干預較為輕微之強制處分
    之必要，爰依法重為處分，諭知被告自109年1月10日起，限
    制出境、出海8月。
四、又刑事訴訟法第93條之3第2項後段、刑事訴訟法施行法7條
    之11第3項規定，犯最重本刑為有期徒刑10年以下之罪者，
    審判中之限制出境、出海期間連同修法前之原處分期間併計
    不得逾5年。本件被告林耀宗、呂祥雄分別係於105年12月23
    日、105年4月15日，分別經臺灣新北地方法院限制出境、出
    海，因被告二人所犯係最重本刑為有期徒刑10年以下之罪，
    連同原處分期間併計，其二人限制出境、出海期間，被告林
    耀宗自105年12月23日不得逾5年（即至110年12月22日止）
    ，被告呂祥雄則自105年4月15日不得逾5年（即至110年4月1
    4日止）。
據上論斷，應依刑事訴訟法第93條之2第1項第2款、第93條之3
第2項、第220條，裁定如主文。
中　　華　　民　　國　　109 　年　　1 　　月　　9 　　日
                  刑事第十九庭  審判長法　官  曾淑華
                                      法　官  俞秀美
                                      法　官  陳文貴
以上正本證明與原本無異。
如不服本裁定，應於收受送達後五日內向本院提出抗告狀。
                                      書記官  洪宛渝
中　　華　　民　　國　　109 　年　　1 　　月　　9 　　日